臺灣臺南地方法院刑事判決　　　　　　 100年度訴字第1018號
公　訴　人　臺灣臺南地方法院檢察署檢察官
被　　　告　何忠憲
選任辯護人　謝依良律師
上列被告因違反毒品危害防制條例案件，經檢察官提起公訴（一
００年度營偵字第六三五號）
，本院判決如下：
    主  文
何忠憲犯如附表編號一至編號十所示之罪，均累犯，各處如附表
編號一至編號十所示之刑。應執行有期徒刑玖年，未扣案之00
00000000號行動電話（含ＳＩＭ卡）壹支沒收，如全部
或一部不能沒收時，追徵其價額；未扣案之販賣第一級毒品所得
總計新臺幣陸仟貳佰元均沒收，如全部或一部不能沒收時，以其
財產抵償之。
    犯 罪 事 實
一、何忠憲前因竊盜案件，經臺灣臺南地方法院以九十七年度訴
    字第九一二號判決判處有期徒刑七月確定；另因施用毒品案
    件，經臺灣臺南地方法院以九十七年度訴字第一三０三號判
    決判處有期徒刑一年二月確定，上開二罪經定應執行有期徒
    刑一年七月確定，於民國九十九年三月二十三日縮短刑期假
    釋出監，於同年三月三十日未經撤銷假釋而執行完畢。詎其
    猶不知悛悔，明知海洛因屬毒品危害防制條例第二條第二項
    第一款所列之第一級毒品，不得非法持有、販賣，竟各基於
    販賣第一級毒品海洛因以營利之犯意，以其所有、使用之0
    000000000號行動電話作為聯繫工具，於黃侹翔、
    李閔清、呂聖才、劉俊宏、施政男、薛順田、洪惠鈴、顏育
    輝等人於附表所示之聯繫通話時間與何忠憲聯絡，表示欲向
    何忠憲購買海洛因雙方達成意思合致後，何忠憲即分別於附
    表所示之交易時間、地點，以附表所示之價格，分別販賣第
    一級毒品海洛因予黃侹翔、李閔清各二次，予呂聖才、劉俊
    宏、施政男、薛順田、洪惠鈴、顏育輝等人各一次，以此方
    式牟利（各次販賣毒品海洛因之交易時間、地點、聯絡時間
    與販賣所得，均詳如附表）。嗣經警方對何忠憲所使用之行
    動電話門號0000000000號實施通訊監察，而循線
    查獲上情。
二、案經臺南市政府警察局新營分局報告臺灣臺南地方法院檢察
    署檢察官偵查起訴。
    理  由
一、按被告以外之人於審判外之陳述，雖不符刑事訴訟法第一百
    五十九條之一至第一百五十九條之四之規定，而經當事人於
    審判程序同意作為證據，法院審酌該言詞陳述或書面陳述作
    成時之情況，認為適當者，亦得為證據。當事人、代理人或
    辯護人於法院調查證據時，知有第一百五十九條第一項不得
    為證據之情形，而未於言詞辯論終結前聲明異議者，視為有
    前項之同意，刑事訴訟法第一百五十九條之五定有明文。查
    本件被告何忠憲及其辯護人於言詞辯論終結前，對於下述本
    院採為認定犯罪事實依據之各項證據之證據能力，均未聲明
    異議，復經本院於審理時逐一提示予被告表示意見，本院審
    酌該等證據之取得過程並無瑕疵，與本案待證事實間復具有
    相當之關聯性，以之為本案證據並無不當，自得採為本件認
    定事實之基礎，合先敘明。
二、訊據被告何忠憲就其有於附表所示時、地，以附表所示之價
    格，販賣海洛因與黃侹翔、李閔清、呂聖才、劉俊宏、施政
    男、薛順田、洪惠鈴、顏育輝等情，於警詢、偵訊及本院審
    理時均坦承不諱（見警卷第一頁至第九頁、營他卷第三宗第
    十八頁至第二一頁、本院卷第三三頁、第七二頁背面），核
    與如附表所示證人於警詢、偵查證述情節相符，並有本院九
    十九年度聲監字第八五七號通訊監察書及電話附表（見營他
    卷第三宗第二二頁及背面），以及如附表證據欄所示之臺南
    市政府警察局新營分局指認犯罪嫌疑人紀錄表、通訊監察譯
    文等書證附卷可稽，堪認被告上開自白與事實相符，應屬可
    信。而第一級毒品為政府嚴予查緝之違禁物，販賣者刑責甚
    重，苟無利可圖，衡情應無甘冒被查緝之危險而無端交付他
    人之理；且被告對於其販賣海洛因係本於營利意圖而為並不
    爭執，並坦承其販售一包五百元之海洛因約可獲利一百元等
    情（見本院卷第七二頁背面），被告販售海洛因係本於營利
    意圖甚明。故本件事證明確，被告上開販賣海洛因犯行至堪
    認定，均應依法論科。
三、論罪科刑部分：
(一)查海洛因係毒品危害防制條例第二條第二項第一款所列之第
    一級毒品。故核被告所為，均係犯毒品危害防制條例第四條
    第一項販賣第一級毒品罪。被告販賣前持有第一級毒品海洛
    因之低度行為，為販賣第一級毒品之高度行為所吸收，不另
    論罪。再被告就附表所載十次販賣第一級毒品行為，其犯意
    各別，各次行為彼此獨立，應予分論併罰。再被告前因竊盜
    案件，經本院以九十七年度訴字第九一二號判決判處有期徒
    刑七月確定；另因施用毒品案件，經本院以九十七年度訴字
    第一三０三號判決判處有期徒刑一年二月確定，上開二罪經
    定應執行有期徒刑一年七月確定，於九十九年三月二十三日
    縮短刑期假釋出監，於同年三月三十日未經撤銷假釋而執行
    完畢，有其臺灣高等法院被告前案紀錄表在卷可參，被告於
    有期徒刑執行完畢後，五年內故意再犯有期徒刑以上之本件
    販賣第一級毒品各罪，均為累犯，各依刑法第四十七條第一
    項規定加重其刑，惟本件販賣第一級毒品海洛因罪部分，其
    法定本刑為死刑或無期徒刑，依法均不得加重其刑，固僅就
    得併科罰金之法定罰金刑部分，依法加重其刑。
(二)又毒品危害防制條例第十七條第二項規定：「犯第四條至第
    八條之罪於偵查及審判中均自白者，減輕其刑。」。經查，
    被告就附表十次販賣海洛因犯行，於偵查及本院審理中均自
    白犯罪，爰均依毒品危害防制條例第十七條第二項之規定減
    輕其刑，並各依法先加後減之（本件販賣海洛因罪部分僅罰
    金刑部分先加後減之，法定刑為死刑、無期徒刑部分則不得
    加重僅減輕之）。
(三)按犯毒品危害防制條例第四條至第八條、第十條或第十一條
    之罪，供出毒品來源，因而查獲其他正犯或共犯者，依同條
    例第十七條第一項規定固得減輕其刑。然按所稱「供出毒品
    來源，因而破獲者」，係指被告供出毒品來源之有關資料，
    諸如前手之姓名、年籍、住居所、或其他足資辨別之特徵等
    ，使調查或偵查犯罪之公務員因而對之發動調查或偵查並破
    獲者而言。申言之，被告之「供出毒品來源」，與調查或偵
    查犯罪之公務員對之發動調查或偵查並進而破獲之間，論理
    上須具有先後且相當的因果關係，非謂被告一有「自白」、
    「指認」毒品來源之人，而破獲在後，即得依上開規定予以
    減刑。若被告供出毒品來源者之前，調查或偵查犯罪之公務
    員已有確切之證據，足以合理之懷疑被告所供販賣毒品來源
    之人，則嗣後之破獲與被告之「供出毒品來源」間，即欠缺
    先後且相當的因果關係，自不得適用上開規定予以減刑（最
    高法院九十七年度臺上字第一四七五號刑事判決意旨參照）
    。被告於一００年三月八日警詢時供稱其毒品係向「志明」
    所購買等語（見警卷第六頁）；又於一００年一月六日因涉
    嫌強盜案件，在臺南市政府警察局麻豆分局接受員警詢問時
    ，供稱自九十九年十二月中，開始向綽號「漢仔」之男子購
    買海洛因，其不知漢仔之真實年籍，漢仔使用之行動電話為
    0000000000號、0000000000號、00
    00000000號等語（見本院卷第四六頁至第四七頁）
    ，而分別供述其毒品來源為「志明」、「漢仔」。經查：
  被告供稱其毒品來源為「志明」乙節，經本院函詢臺灣臺南
    地方法院檢察署有關被告是否供出毒品來源，因而查獲其他
    共犯或正犯乙節，經該署函覆稱「被告林志明販毒一案，乃
    係由警方因監聽而掌握林志明販毒犯行，非因被告何忠憲之
    供述而查獲」，有臺灣臺南地方法院檢察署一００年九月二
    十二日南檢欽來一００營偵六三五字第五八六三０號函文一
    份在卷可參（見本院卷第五四頁），是偵查機關在監聽期間
    業已知悉林志明有販賣毒品之犯罪嫌疑，且為被告之毒品來
    源，故在被告供出毒品來源為林志明之前，調查或偵查犯罪
    之公務員已有確切之證據，足以合理懷疑被告販賣毒品來源
    之人為林志明，被告縱使供述毒品來源為林志明，亦與毒品
    危害防制條例第十七條之要件不合，自難援引該條規定減輕
    其刑。
  另就被告供稱其毒品來源為「漢仔」乙情，經本院函詢臺南
    市政府警察局麻豆分局有關被告是否供出毒品來源，因而查
    獲其他共犯或正犯乙節，經臺南市政府警察局麻豆分局函覆
    表示「何忠憲因涉強盜案，於一００年一月六日在本分局製
    作筆錄時供稱所施用之海洛因，係撥打000000000
    0號、0000000000號、0000000000號
    號行動電話，向一名真實姓名年籍不詳綽號「漢仔」之男子
    所購買。本案因另有檢舉人向警方檢舉黃千倉（原黃啟宗）
    涉嫌販毒案，經報請臺灣臺南地方法院檢察署德股檢察官指
    揮偵辦，並向臺灣臺南地方法院申請監聽犯嫌所持有之00
    00000000號，黃嫌確有販賣毒品等不法情事，惟本
    案尚在偵辦中」，有臺南市政府警察局麻豆分局一００年九
    月十五日南市警麻偵字第一００００一四四八五號函及函覆
    一００年一月六日、同年七月二十一日調查筆錄各一份一份
    在卷可參（見本院卷第四二頁至第五二頁）。是持有000
    0000000號行動電話綽號「漢仔」之男子，業已因他
    人檢舉而依法監聽該人使用之行動電話，且觀諸上開函覆之
    一００年七月二十一日員警詢問被告之調查筆錄內容，已問
    及被告關於與使用0000000000號行動電話之黃啟
    宗於九十九年十二月二十二日、同年十二月二十四日之通訊
    監察譯文內容，顯然於一００年一月六日被告供稱其毒品來
    源為漢仔之前，漢仔使用之行動電話已依法執行監聽，且漢
    仔涉嫌販賣海洛因之犯嫌已為檢、警偵辦並掌握相關通話內
    容，則縱使事後破獲綽號「漢仔」之黃啟宗確實有販賣海洛
    因情事（該案現仍偵辦中），與被告之供出毒品來源間，顯
    然欠缺先後且相當之因果關係，並非因被告之供述而查獲，
    而與毒品危害防制條例第十七條之要件不合，自難援引該條
    規定減輕其刑，均併與敘明。
(四)按刑法第五十九條所規定之酌量減輕其刑，係裁判上之減輕
    ，必以犯罪之情狀可憫恕，認為宣告法定最低度之刑猶嫌過
    重者，始有其適用。如別有法定減輕之事由，應先依法定減
    輕事由減輕其刑後，猶嫌過重時，始得為之；若有二種以上
    法定減輕事由，仍應先依法定減輕事由遞減其刑後，猶嫌過
    重時，始得再依刑法第五十九條規定酌減其刑（最高法院八
    十年度臺上字第一八六二號判決意旨參照）。查被告販賣第
    一級毒品之犯行，雖於法有違，應予處罰，惟被告於偵審中
    均自白販賣犯行深具悔意，被告僅因一時貪念而販賣第一級
    毒品，致罹重典，復觀之被告販賣海洛因之金額為五百元至
    一千二百元不等，均係供給微量與平日有施用毒品習慣者以
    解其毒癮，尚非巨額，而被告曾有施用毒品前案紀錄，前無
    販賣毒品之犯行，有臺灣高等法院被告前案紀錄表在卷可參
    ，被告乃肇因於深陷毒癮泥淖，在入不敷出之情況下，出於
    為籌措自身購毒花費之動機，小量零售海洛因，獲利非鉅，
    且交易範圍侷限於日常生活友儕之間，手法單純，因偏差之
    價值觀致罹法網，惡性要非可與專以販賣毒品維生之毒梟集
    團相提並論，相較於專門大量走私進口或長期販賣毒品之「
    大盤」、「中盤」等以販毒維生之毒梟而言，其對社會秩序
    與國民健康之危害程度尚非至鉅，是被告之惡性及犯罪情節
    ，實與長期販賣毒品之販毒者迥異，其犯罪情節及販賣行為
    所造成危害社會之程度尚屬輕微，非不可憫恕，而被告所犯
    販賣第一級毒品罪之原法定刑為「死刑或無期徒刑」之重典
    ，經依毒品危害防制條例第十七條第二項之規定減輕其刑，
    仍須十五年以上有期徒刑仍屬重典，而以前述被告觸犯本罪
    之原因背景、具體犯罪情節及其主觀惡性等情狀，在客觀上
    足以引起一般人之同情，顯有情輕法重之情，而犯罪情狀堪
    可憫恕，是依其情狀處以較其法定最低度以下之刑，始符量
    刑之平允。是本院參酌以上各情，認被告所犯各次之販賣第
    一級毒品犯行並非以宣告最低刑度不足懲儆，反而如科以十
    五年以上有期徒刑，仍嫌過苛，在客觀上足以引起社會一般
    人之同情，顯然情輕法重，基於罪刑相當及刑罰公平比例原
    則，是認就被告附表所示之販賣第一級毒品犯行，各依刑法
    第五十九條之規定，均予以酌減其刑，並依刑法第七十一條
    第一項規定先加後減，再依刑法第七十條規定遞減其刑（販
    賣海洛因罪部分僅罰金刑部分先加後遞減之，法定刑為死刑
    、無期徒刑部分則不得加重僅遞減輕之）。
(五)爰審酌被告自述前從事裝潢工作、未婚、無子女之生活狀況
    ，並衡酌被告忽視毒品對於健康之戕害及國家杜絕毒品犯罪
    之禁令，因自身沾染施用毒品惡習，為賺取施用毒品所需而
    販賣毒品之犯罪動機，助長毒害擴散，其行為固屬可議，然
    念及其販賣毒品之次數及數量尚非甚多，以及其犯罪後坦承
    全部犯行，深表悔意等一切情狀，分別量處如附表所載之刑
    ，並定其應執行刑如主文所示。
四、按毒品危害防制條例第十九條第一項規定：「犯第四條至第
    九條、第十二條、第十三條或第十四條第一項、第二項之罪
    者，其供犯罪所用或因犯罪所得之財物，均沒收之，如全部
    或一部不能沒收時，追徵其價額或以其財產抵償之。」，而
    刑法沒收之物，雖指原物，但金錢為代替物，重在兌換價值
    ，而不在原物，自難拘泥於沒收原物之理論，認沒收販賣毒
    品所得之金錢，以當場搜獲扣押者為限，是苟能證明其為販
    賣毒品所得之金錢，均應予以沒收（最高法院七十一年台覆
    字第二號判例參照）。
(一)查附表編號一至編號十數量及金額欄所示之金額，合計六千
    二百元，為被告販賣海洛因所得之財物，雖均未扣案，仍應
    依同條例第十九條第一項規定宣告沒收，如全部或一部不能
    沒收時，以被告財產抵償之。
(二)未扣案門號0000000000號行動電話，雖並非由被
    告申辦，然係被告友人贈送，並作為聯絡買賣海洛因時使用
    ，業據被告於本院供述在卷（見本院卷第七二頁背面），並
    有相關通訊監察譯文在卷可佐，而上揭行動電話為動產，自
    得以贈與之方式移轉所有權，且上開行動電話依被告供述尚
    在其住處，則上開行動電話（含ＳＩＭ卡）雖未扣案，然不
    能證明業已滅失，爰依毒品危害防制條例第十九條第一項規
    定宣告沒收，如全部或一部不能沒收時，追徵其價額。
據上論斷，應依刑事訴訟法第二百九十九條第一項前段，毒品危
害防制條例第四條第一項、第十七條第二項、第十九條第一項，
刑法第十一條、第四十七條第一項、第五十九條、第五十一條第
五款，判決如主文。
本案經檢察官陳昆廷到庭執行職務。
中    華    民    國   100    年    10    月    31    日
                  刑事第六庭  審判長法  官  盧鳳田
                                    法  官  郭瓊徽
                                    法  官  黃琴媛
以上正本證明與原本無異。
如不服本判決應於收受本判後10日內向本院提出上訴書狀，並應
敘述具體理由。其未敘述上訴理由者，應於上訴期間屆滿後20日
內向本院補提理由書狀（均須按他造當事人之人數附繕本）「切
勿逕送上級法院」。
                                書記官  曾國華
中    華    民    國   100    年    10    月    31    日
附錄本件論罪科刑法條：
毒品危害防制條例第4條第1項：
製造、運輸、販賣第一級毒品者，處死刑或無期徒刑；處無期徒
刑者，得併科新臺幣 2 千萬元以下罰金。
附表
┌─┬───┬─────┬───────┬───────┬─────┬───────┬────────────┬───────────┐
│編│販賣對│交易時間  │地點          │聯繫購毒之通話│數量及金額│交易方式      │證據                    │論罪科刑              │
│號│象    │          │              │時間          │（新臺幣）│              │                        │                      │
├─┼───┼─────┼───────┼───────┼─────┼───────┼────────────┼───────────┤
│一│黃侹翔│九十九年十│臺南市新營區長│99年12月31日│五百元之海│黃侹翔以持用之│黃侹翔調查筆錄（見警卷第│何忠憲販賣第一級毒品，│
│  │      │二月三十一│榮路二段之「錢│  14時48分    │洛因一包  │0000000000號行│42-49頁）               │累犯，處有期徒刑柒年捌│
│  │      │日晚上六時│舖子當舖」附近│99年12月31日│          │動電話、06-659├────────────┤月，未扣案之０九五五一│
│  │      │三十五分許│              │  15時14分    │          │0454號、06-632│黃侹翔訊問筆錄（見100營 │一０五三二號行動電話壹│
│  │      │          │              │99年12月31日│          │7612號公共電話│偵字第635號卷第101-103頁│支（含SIM卡）沒收，如 │
│  │      │          │              │  16時20分    │          │，於左揭聯繫時│）                      │全部或一部不能沒收時，│
│  │      │          │              │99年12月31日│          │間陸續撥打何忠├────────────┤追徵其價額；未扣案之販│
│  │      │          │              │  16時54分    │          │憲持用之095511│何忠憲訊問筆錄（見99營他│賣第一級毒品所得新臺幣│
│  │      │          │              │99年12月31日│          │0532號行動電話│字第339號卷第三宗第18-21│伍佰元沒收，如全部或一│
│  │      │          │              │  17時05分    │          │，聯繫購買五百│頁）                    │部不能沒收時，以其財產│
│  │      │          │              │99年12月31日│          │元之海洛因，雙├────────────┤抵償之。              │
│  │      │          │              │  17時14分    │          │方達成買賣之合│臺南市政府警察局新營分局│                      │
│  │      │          │              │99年12月31日│          │意後，由何忠憲│指認犯罪嫌疑人紀錄表（見│                      │
│  │      │          │              │  17時20分    │          │於左揭交易時間│警卷第50頁）            │                      │
│  │      │          │              │99年12月31日│          │，前往左揭地點├────────────┤                      │
│  │      │          │              │  17時28分    │          │，由何忠憲交付│通訊監察譯文表（見警卷第│                      │
│  │      │          │              │99年12月31日│          │五百元之海洛因│51-52頁）               │                      │
│  │      │          │              │  18時14分    │          │一包與黃侹翔，│                        │                      │
│  │      │          │              │99年12月31日│          │並取得五百元價│                        │                      │
│  │      │          │              │  18時29分    │          │金而完成交易。│                        │                      │
│  │      │          │              │              │          │              │                        │                      │
├─┼───┼─────┼───────┼───────┼─────┼───────┼────────────┼───────────┤
│二│李閔清│九十九年十│臺南市新營區長│99年12月31日│五百元之海│李閔清以持用之│李閔清調查筆錄（見警卷第│何忠憲販賣第一級毒品，│
│  │      │二月三十一│榮路二段之「錢│  18時16分    │洛因一包  │0000000000號行│56-59頁）               │累犯，處有期徒刑柒年捌│
│  │      │日晚上七時│舖子當舖」附近│99年12月31日│          │動電話，於左揭├────────────┤月，未扣案之０九五五一│
│  │      │三分許    │              │  18時24分    │          │聯繫時間撥打何│李閔清訊問筆錄（見100營 │一０五三二號行動電話壹│
│  │      │          │              │99年12月31日│          │忠憲持用之0955│偵字第635號卷第97-99頁）│支（含SIM卡）沒收，如 │
│  │      │          │              │  18時58分    │          │110532號行動電├────────────┤全部或一部不能沒收時，│
│  │      │          │              │              │          │話，聯繫購買五│何忠憲調查筆錄（見警卷第│追徵其價額；未扣案之販│
│  │      │          │              │              │          │百元之海洛因，│1-9頁）                 │賣第一級毒品所得新臺幣│
│  │      │          │              │              │          │雙方達成買賣之├────────────┤伍佰元沒收，如全部或一│
│  │      │          │              │              │          │合意後，由何忠│何忠憲訊問筆錄（見99營他│部不能沒收時，以其財產│
│  │      │          │              │              │          │憲於左揭交易時│字第339號卷第三宗第18-21│抵償之。              │
│  │      │          │              │              │          │間，前往左揭地│頁）                    │                      │
│  │      │          │              │              │          │點，由何忠憲交├────────────┤                      │
│  │      │          │              │              │          │付五百元之海洛│臺南市政府警察局新營分局│                      │
│  │      │          │              │              │          │因一包與李閔清│指認犯罪嫌疑人紀錄表（見│                      │
│  │      │          │              │              │          │，並取得五百元│99營他字第339號第二宗第1│                      │
│  │      │          │              │              │          │價金而完成交易│99頁）                  │                      │
│  │      │          │              │              │          │。            ├────────────┤                      │
│  │      │          │              │              │          │              │通訊監察譯文表（見警卷第│                      │
│  │      │          │              │              │          │              │61頁）                  │                      │
├─┼───┼─────┼───────┼───────┼─────┼───────┼────────────┼───────────┤
│三│呂聖才│九十九年十│臺南市新營區長│99年12月31日│五百元之海│呂聖才以持用之│呂聖才調查筆錄（見警卷第│何忠憲販賣第一級毒品，│
│  │      │二月三十一│榮路二段之「錢│  17時54分    │洛因一包  │0000000000號行│29-34頁）               │累犯，處有期徒刑柒年捌│
│  │      │日晚上九時│舖子當舖」附近│99年12月31日│          │動電話，於左揭├────────────┤月，未扣案之０九五五一│
│  │      │許        │              │  19時35分    │          │聯繫時間撥打何│呂聖才訊問筆錄（見99營他│一０五三二號行動電話壹│
│  │      │          │              │99年12月31日│          │忠憲持用之0955│字第339號卷第二宗第60-64│支（含SIM卡）沒收，如 │
│  │      │          │              │  20時49分    │          │110532號行動電│頁）                    │全部或一部不能沒收時，│
│  │      │          │              │99年12月31日│          │話，聯繫購買五├────────────┤追徵其價額；未扣案之販│
│  │      │          │              │  20時57分    │          │百元之海洛因，│何忠憲調查筆錄（見警卷第│賣第一級毒品所得新臺幣│
│  │      │          │              │              │          │雙方達成買賣之│1-9頁）                 │伍佰元沒收，如全部或一│
│  │      │          │              │              │          │合意後，由何忠├────────────┤部不能沒收時，以其財產│
│  │      │          │              │              │          │憲於左揭交易時│何忠憲訊問筆錄（見99營他│抵償之。              │
│  │      │          │              │              │          │間，前往左揭地│字第339號卷第三宗第18-21│                      │
│  │      │          │              │              │          │點，由何忠憲交│頁）                    │                      │
│  │      │          │              │              │          │付五百元之海洛├────────────┤                      │
│  │      │          │              │              │          │因一包與呂聖才│臺南市政府警察局新營分局│                      │
│  │      │          │              │              │          │，並取得五百元│指認犯罪嫌疑人紀錄表（見│                      │
│  │      │          │              │              │          │價金而完成交易│警卷第35頁）            │                      │
│  │      │          │              │              │          │。            ├────────────┤                      │
│  │      │          │              │              │          │              │通訊監察譯文表（見警卷第│                      │
│  │      │          │              │              │          │              │37頁）                  │                      │
├─┼───┼─────┼───────┼───────┼─────┼───────┼────────────┼───────────┤
│四│黃侹翔│一００年一│臺南市新營區開│100年1月1日 │五百元之海│黃侹翔以持用之│黃侹翔調查筆錄（見警卷第│何忠憲販賣第一級毒品，│
│  │      │月一日上午│元路144號「新 │  9時51分     │洛因一包  │0000000000號行│42-49頁）               │累犯，處有期徒刑柒年捌│
│  │      │九時五十五│營客運」附近  │              │          │動電話，於左揭├────────────┤月，未扣案之０九五五一│
│  │      │分許      │              │              │          │聯繫時間撥打何│黃侹翔訊問筆錄（見100營 │一０五三二號行動電話壹│
│  │      │          │              │              │          │忠憲持用之0955│偵字第635號卷第101-103頁│支（含SIM卡）沒收，如 │
│  │      │          │              │              │          │110532號行動電│）                      │全部或一部不能沒收時，│
│  │      │          │              │              │          │話，聯繫購買五├────────────┤追徵其價額；未扣案之販│
│  │      │          │              │              │          │百元之海洛因，│何忠憲訊問筆錄（見99營他│賣第一級毒品所得新臺幣│
│  │      │          │              │              │          │雙方達成買賣之│字第339號卷第三宗第18-21│伍佰元沒收，如全部或一│
│  │      │          │              │              │          │合意後，由何忠│頁）                    │部不能沒收時，以其財產│
│  │      │          │              │              │          │憲於左揭交易時├────────────┤抵償之。              │
│  │      │          │              │              │          │間，前往左揭地│臺南市政府警察局新營分局│                      │
│  │      │          │              │              │          │點，由何忠憲交│指認犯罪嫌疑人紀錄表（見│                      │
│  │      │          │              │              │          │付五百元之海洛│警卷第50頁）            │                      │
│  │      │          │              │              │          │因一包與黃侹翔├────────────┤                      │
│  │      │          │              │              │          │，並取得五百元│通訊監察譯文表（見警卷第│                      │
│  │      │          │              │              │          │價金而完成交易│52頁）                  │                      │
│  │      │          │              │              │          │。            │                        │                      │
│  │      │          │              │              │          │              │                        │                      │
│  │      │          │              │              │          │              │                        │                      │
│  │      │          │              │              │          │              │                        │                      │
├─┼───┼─────┼───────┼───────┼─────┼───────┼────────────┼───────────┤
│五│李閔清│一００年一│臺南市柳營區奇│100年1月1日 │五百元之海│李閔清以持用之│李閔清調查筆錄（見警卷第│何忠憲販賣第一級毒品，│
│  │      │月一日晚上│美醫院柳營分院│  17時56分    │洛因一包  │0000000000號行│56-59頁）               │累犯，處有期徒刑柒年捌│
│  │      │六時三十分│附近之「7-11便│100年1月1日 │          │動電話，於左揭├────────────┤月，未扣案之０九五五一│
│  │      │許        │利超商」附近  │  18時28分    │          │聯繫時間撥打何│李閔清訊問筆錄（見100營 │一０五三二號行動電話壹│
│  │      │          │              │              │          │忠憲持用之0955│偵字第635號卷第97-99頁）│支（含SIM卡）沒收，如 │
│  │      │          │              │              │          │110532號行動電├────────────┤全部或一部不能沒收時，│
│  │      │          │              │              │          │話，聯繫購買五│何忠憲調查筆錄（見警卷第│追徵其價額；未扣案之販│
│  │      │          │              │              │          │百元之海洛因，│1-9頁）                 │賣第一級毒品所得新臺幣│
│  │      │          │              │              │          │雙方達成買賣之├────────────┤伍佰元沒收，如全部或一│
│  │      │          │              │              │          │合意後，由何忠│何忠憲訊問筆錄（見99營他│部不能沒收時，以其財產│
│  │      │          │              │              │          │憲於左揭交易時│字第339號卷第三宗第18-21│抵償之。              │
│  │      │          │              │              │          │間，前往左揭地│頁）                    │                      │
│  │      │          │              │              │          │點，由何忠憲交├────────────┤                      │
│  │      │          │              │              │          │付五百元之海洛│臺南市政府警察局新營分局│                      │
│  │      │          │              │              │          │因一包與李閔清│指認犯罪嫌疑人紀錄表（見│                      │
│  │      │          │              │              │          │，並取得五百元│99營他字第339號第二宗第1│                      │
│  │      │          │              │              │          │價金而完成交易│99頁）                  │                      │
│  │      │          │              │              │          │。            ├────────────┤                      │
│  │      │          │              │              │          │              │通訊監察譯文表（見警卷第│                      │
│  │      │          │              │              │          │              │62頁）                  │                      │
├─┼───┼─────┼───────┼───────┼─────┼───────┼────────────┼───────────┤
│六│劉俊宏│一００年一│臺南市柳營區重│100年1月2日 │七百元之海│劉俊宏以持用之│劉俊宏調查筆錄（見警卷第│何忠憲販賣第一級毒品，│
│  │      │月二日上午│溪國小附近    │  7時21分     │洛因一包  │0000000000號行│84-90頁）               │累犯，處有期徒刑柒年捌│
│  │      │七時四十分│              │100年1月2日 │          │動電話，於左揭├────────────┤月，未扣案之０九五五一│
│  │      │許        │              │  7時35分     │          │聯繫時間撥打何│劉俊宏訊問筆錄（見99營他│一０五三二號行動電話壹│
│  │      │          │              │              │          │忠憲持用之0955│字第339號卷第二宗第84-90│支（含SIM卡）沒收，如 │
│  │      │          │              │              │          │110532號行動電│頁、第237-243頁）       │全部或一部不能沒收時，│
│  │      │          │              │              │          │話，聯繫購買七├────────────┤追徵其價額；未扣案之販│
│  │      │          │              │              │          │百元之海洛因，│何忠憲訊問筆錄（見99營他│賣第一級毒品所得新臺幣│
│  │      │          │              │              │          │雙方達成買賣之│字第339號卷第三宗第18-21│柒佰元沒收，如全部或一│
│  │      │          │              │              │          │合意後，由何忠│頁）                    │部不能沒收時，以其財產│
│  │      │          │              │              │          │憲於左揭交易時├────────────┤抵償之。              │
│  │      │          │              │              │          │間，前往左揭地│通訊監察譯文表（見警卷第│                      │
│  │      │          │              │              │          │點，由何忠憲交│92頁）                  │                      │
│  │      │          │              │              │          │付七百元之海洛│                        │                      │
│  │      │          │              │              │          │因一包與劉俊宏│                        │                      │
│  │      │          │              │              │          │，並取得七百元│                        │                      │
│  │      │          │              │              │          │價金而完成交易│                        │                      │
│  │      │          │              │              │          │。            │                        │                      │
├─┼───┼─────┼───────┼───────┼─────┼───────┼────────────┼───────────┤
│七│施政男│一００年一│臺南市柳營區重│100年1月2日 │五百元之海│施政男以持用之│施政男調查筆錄（見警卷第│何忠憲販賣第一級毒品，│
│  │      │月二日上午│溪里五軍營法主│  8時59分     │洛因一包  │0000000000號行│63-68頁）               │累犯，處有期徒刑柒年捌│
│  │      │九時十分許│宮廟附近      │100年1月2日 │          │動電話，於左揭├────────────┤月，未扣案之０九五五一│
│  │      │          │              │  9時6分      │          │聯繫時間撥打何│施政男訊問筆錄（見99營他│一０五三二號行動電話壹│
│  │      │          │              │              │          │忠憲持用之0955│字第339號卷第二宗第141-1│支（含SIM卡）沒收，如 │
│  │      │          │              │              │          │110532號行動電│44頁、第225-227頁、100營│全部或一部不能沒收時，│
│  │      │          │              │              │          │話，聯繫購買五│偵字第635號卷第105-106頁│追徵其價額；未扣案之販│
│  │      │          │              │              │          │百元之海洛因，│）                      │賣第一級毒品所得新臺幣│
│  │      │          │              │              │          │雙方達成買賣之├────────────┤伍佰元沒收，如全部或一│
│  │      │          │              │              │          │合意後，由何忠│何忠憲調查筆錄（見警卷第│部不能沒收時，以其財產│
│  │      │          │              │              │          │憲於左揭交易時│1-9頁）                 │抵償之。              │
│  │      │          │              │              │          │間，前往左揭地├────────────┤                      │
│  │      │          │              │              │          │點，由何忠憲交│何忠憲訊問筆錄（見99營他│                      │
│  │      │          │              │              │          │付五百元之海洛│字第339號卷第三宗第18-21│                      │
│  │      │          │              │              │          │因一包與施政男│頁）                    │                      │
│  │      │          │              │              │          │，並取得五百元├────────────┤                      │
│  │      │          │              │              │          │價金而完成交易│臺南市政府警察局新營分局│                      │
│  │      │          │              │              │          │。            │指認犯罪嫌疑人紀錄表（見│                      │
│  │      │          │              │              │          │              │警卷第69頁）            │                      │
│  │      │          │              │              │          │              ├────────────┤                      │
│  │      │          │              │              │          │              │通訊監察譯文表（見警卷第│                      │
│  │      │          │              │              │          │              │71頁）                  │                      │
├─┼───┼─────┼───────┼───────┼─────┼───────┼────────────┼───────────┤
│八│薛順田│一００年一│臺南市柳營區柳│100年1月2日 │五百元之海│薛順田以持用之│薛順田調查筆錄（見警卷第│何忠憲販賣第一級毒品，│
│  │      │月二日中午│營橋附近      │  12時34分    │洛因一包  │0000000000號行│121-125頁）             │累犯，處有期徒刑柒年捌│
│  │      │十二時四十│              │              │          │動電話，於左揭├────────────┤月，未扣案之０九五五一│
│  │      │分許      │              │              │          │聯繫時間撥打何│薛順田訊問筆錄（見99營他│一０五三二號行動電話壹│
│  │      │          │              │              │          │忠憲持用之0955│字第339號卷第二宗第133-1│支（含SIM卡）沒收，如 │
│  │      │          │              │              │          │110532號行動電│39頁、第231-233頁）     │全部或一部不能沒收時，│
│  │      │          │              │              │          │話，聯繫購買五├────────────┤追徵其價額；未扣案之販│
│  │      │          │              │              │          │百元之海洛因，│何忠憲訊問筆錄（見99營他│賣第一級毒品所得新臺幣│
│  │      │          │              │              │          │雙方達成買賣之│字第339號卷第三宗第18-21│伍佰元沒收，如全部或一│
│  │      │          │              │              │          │合意後，由何忠│頁）                    │部不能沒收時，以其財產│
│  │      │          │              │              │          │憲於左揭交易時├────────────┤抵償之。              │
│  │      │          │              │              │          │間，前往左揭地│臺南市政府警察局新營分局│                      │
│  │      │          │              │              │          │點，由何忠憲交│指認犯罪嫌疑人紀錄表（見│                      │
│  │      │          │              │              │          │付五百元之海洛│警卷第127頁）           │                      │
│  │      │          │              │              │          │因一包與薛順田├────────────┤                      │
│  │      │          │              │              │          │，並取得五百元│通訊監察譯文表（見警卷第│                      │
│  │      │          │              │              │          │價金而完成交易│126頁）                 │                      │
│  │      │          │              │              │          │。            │                        │                      │
├─┼───┼─────┼───────┼───────┼─────┼───────┼────────────┼───────────┤
│九│洪惠鈴│一００年一│臺南市柳營區五│100年1月1日 │一千二百元│洪惠鈴委由顏育│洪惠鈴調查筆錄（見警卷第│何忠憲販賣第一級毒品，│
│  │      │月一日下午│軍營之某產業道│  13時29分    │之海洛因（│輝以洪惠鈴持用│95-99頁）               │累犯，處有期徒刑柒年捌│
│  │      │三時三十五│路旁          │100年1月1日 │分裝二包）│之0000000000號├────────────┤月，未扣案之０九五五一│
│  │      │分許      │              │  13時38分    │          │、0000000000號│洪惠鈴訊問筆錄（見99營他│一０五三二號行動電話壹│
│  │      │          │              │100年1月1日 │          │行動電話，於左│字第339號卷第二宗第39-42│支（含SIM卡）沒收，如 │
│  │      │          │              │  15時08分    │          │揭聯繫時間陸續│頁、99營他字第339號卷第 │全部或一部不能沒收時，│
│  │      │          │              │100年1月1日 │          │撥打何忠憲持用│三宗第12-13頁）         │追徵其價額；未扣案之販│
│  │      │          │              │  15時24分    │          │之0000000000號├────────────┤賣第一級毒品所得新臺幣│
│  │      │          │              │              │          │號行動電話，聯│顏育輝調查筆錄（見警卷第│壹仟貳佰元沒收，如全部│
│  │      │          │              │              │          │繫購買一千二百│106-109頁）             │或一部不能沒收時，以其│
│  │      │          │              │              │          │元之海洛因（分├────────────┤財產抵償之。          │
│  │      │          │              │              │          │裝二包），雙方│顏育輝訊問筆錄（見99營他│                      │
│  │      │          │              │              │          │達成買賣之合意│字第339號卷第二宗第41頁 │                      │
│  │      │          │              │              │          │後，由何忠憲於│）                      │                      │
│  │      │          │              │              │          │左揭交易時間，├────────────┤                      │
│  │      │          │              │              │          │前往左揭地點，│何忠憲調查筆錄（見警卷第│                      │
│  │      │          │              │              │          │由何忠憲交付海│1-9頁）                 │                      │
│  │      │          │              │              │          │洛因二小包與洪├────────────┤                      │
│  │      │          │              │              │          │惠鈴，並取得洪│何忠憲訊問筆錄（見99營他│                      │
│  │      │          │              │              │          │惠鈴交付之一千│字第339號卷第三宗第18-21│                      │
│  │      │          │              │              │          │二百元價金而完│頁）                    │                      │
│  │      │          │              │              │          │成交易。      ├────────────┤                      │
│  │      │          │              │              │          │              │臺南市政府警察局新營分局│                      │
│  │      │          │              │              │          │              │指認犯罪嫌疑人紀錄表（見│                      │
│  │      │          │              │              │          │              │警卷第100頁）           │                      │
│  │      │          │              │              │          │              ├────────────┤                      │
│  │      │          │              │              │          │              │通訊監察譯文表（見警卷第│                      │
│  │      │          │              │              │          │              │101頁）                 │                      │
│  │      │          │              │              │          │              │                        │                      │
│  │      │          │              │              │          │              │                        │                      │
├─┼───┼─────┼───────┼───────┼─────┼───────┼────────────┼───────────┤
│十│顏育輝│一００年一│臺南市柳營區小│100年1月3日 │八百元之海│顏育輝以06-633│顏育輝調查筆錄（見警卷第│何忠憲販賣第一級毒品，│
│  │      │月三日晚上│腳腿義士路上「│  22時06分    │洛因一包  │4052號、06-632│106-113頁）             │累犯，處有期徒刑柒年捌│
│  │      │十時五十五│7-11便利超商」│100年1月3日 │          │7711號、06-623├────────────┤月，未扣案之０九五五一│
│  │      │分許      │附近          │  22時08分    │          │3541號公共電話│顏育輝訊問筆錄（見99營他│一０五三二號行動電話壹│
│  │      │          │              │100年1月3日 │          │，於左揭聯繫時│字第339號卷第二宗第39-42│支（含SIM卡）沒收，如 │
│  │      │          │              │  22時48分    │          │間陸續撥打何忠│頁）                    │全部或一部不能沒收時，│
│  │      │          │              │              │          │憲持用之095511├────────────┤追徵其價額；未扣案之販│
│  │      │          │              │              │          │0532號行動電話│何忠憲訊問筆錄（見99營他│賣第一級毒品所得新臺幣│
│  │      │          │              │              │          │，聯繫購買八百│字第339號卷第三宗第18-21│捌佰元沒收，如全部或一│
│  │      │          │              │              │          │元之海洛因，雙│頁）                    │部不能沒收時，以其財產│
│  │      │          │              │              │          │方達成買賣之合├────────────┤抵償之。              │
│  │      │          │              │              │          │意後，由何忠憲│臺南市政府警察局新營分局│                      │
│  │      │          │              │              │          │於左揭交易時間│指認犯罪嫌疑人紀錄表（見│                      │
│  │      │          │              │              │          │，前往左揭地點│警卷第114頁）           │                      │
│  │      │          │              │              │          │，由何忠憲交付├────────────┤                      │
│  │      │          │              │              │          │八百元之海洛因│通訊監察譯文表（見警卷第│                      │
│  │      │          │              │              │          │一包與顏育輝，│115-116頁）             │                      │
│  │      │          │              │              │          │並取得八百元價│                        │                      │
│  │      │          │              │              │          │金而完成交易。│                        │                      │
│  │      │          │              │              │          │              │                        │                      │
└─┴───┴─────┴───────┴───────┴─────┴───────┴────────────┴───────────┘